# 请问生产中产生的钢材边角料变卖收入是算其他业务收入吗？需单独核算成本吗？谢谢

提问人：alony 时间：2019-10-24 20:28:21
公司是生产机械设备的，一年生产中产生的钢材边角料变卖收入大概有几百万，请问这部分边角料变卖收入是在其他业务收入核算吗？是否需要单独匹配核算废料成本？
上述核算的依据是什么？多谢哈！

回答人：chenyiwei
边角料的变卖收入，一般可以作为其他业务收入。
边角料属于副产品，一般是在出售时按售价匹配等额成本，从生产成本中转出到其他业务成本，即该项其他业务的毛利为零，利润都体现在主产品的销售利润中。